【裁判字號】    88,竹小,232
【裁判日期】    890823
【裁判案由】    返還消費借貸款
【裁判全文】
臺灣新竹地方法院小額民事判決  八十八年度竹小字第二三二號
    原      告  富邦商業銀行股份有限公司
                              .
    法定代理人  甲○○      住.
    訴訟代理人  乙○○      住台北市○○路九號三樓
    被      告  丙○○      住.
右當事人間請求返還消費借貸款事件，本院判決如左：
    主      文
原告之訴及假執行之聲請均駁回。
訴訟費用新臺幣壹仟伍佰玖拾貳元由原告負擔。
    事實及理由
一、原告之聲明：被告應給付原告新台幣（下同）九萬六千九百八十六元，及自民國
    八十八年一月八日起至清償日止，按週年利率百分之十七點五計算之利息，並按
    前述利息加計百分之十之違約金。並願供擔保請准宣告假執行。
二、事實摘要：
    原告主張被告於民國八十七年十月六日與原告訂立信用卡使用契約，領用信用卡
    ，依約被告就使用信用卡所生之債務負全部給付責任，詎被告自八十七年十一月
    十日起至八十七年十二月二十四日止，共計於特約商店消費九萬六千九百八十六
    元，未按期給付，被告應依約負清償消費款之責；被告則以系爭信用卡並非伊所
    申辦者，並未在申請書上所載威懋公司上班，扣繳憑單並非伊所有，簽帳單上之
    簽名亦非被告所為，且伊並未遺失身分證，原告所提之申請書所附身分證為偽造
    者等語資為抗辯。
三、法院之判斷：
（一）原告主張之事實，固據其提出信用卡申請書、約定條款、消費明細、帳單、身
      分證影本、在職證明書影本、扣繳憑單影本等為證，然被告否認有何信用卡申
      請之情事，則兩造間是否成立信用卡使用契約，即有疑義。
（二）按當事人主張有利於己之事實者，就其事實有舉證之責任，民事訴訟法第二百
      七十七條定有明文、查原告主張被告向其申請信用卡，定有信用卡使用契約，
      雖據其提出信用卡申請書等為證，然經被告否認其上簽名，原告即有舉證證明
      該簽名為真正之責，而被告之簽名筆跡與原告提出信用卡申請書上「丙○○」
      之簽名筆跡，經肉眼判斷，於筆順、書寫方式上有所差異，尤以「弓」部之寫
      法顯為不符，有信用卡申請書、出貨單、當庭筆跡、捐血登記表等附卷足參，
      被告所辯非其申請信用卡等語應堪採信。再者，觀之原告所提出之信用卡申請
      書所附被告身分證影本上照片，顯與被告本人不符，且與被告所提出之身分證
      亦為不同，此為原告所不否認，由此亦足認被告所為非其申請信用卡之辯稱為
      可採。此外，原告亦無法舉出其他證據以資證明被告確有向其申請信用卡，足
      見原告所為主張，尚不足採。
（三）從而，原告既無法證明被告確有與之訂立信用卡使用契約，業如前述，則原告
      起訴請求被告返還信用卡消費款項及利息、違約金，即無理由，應予駁回。
（四）原告受敗訴判決，其假執行之聲請即失所依據，應併予駁回。
據上論結，本件原告之訴為無理由，依民事訴訟法第四百三十六條之二十三、第四百
三十六條第二項、第四百三十六條之十九、第七十八條，判決如主文。
中      華      民      國    八十九    年      八      月    二十三    日
                                  臺灣新竹地方法院新竹簡易庭
~B法      官  林  南  薰
右為正本係照原本作成。
如對本判決上訴，須於判決送達後二十日內向本院提出上訴狀（須按他造當事人之人
數附繕本）。
~B法院書記官  林  淑  瑜
中      華      民      國    八十九    年      八      月    二十三    日


司法院資訊處製作；財團法人民間司法改革基金會備份。
